【裁判字號】    99,審消債更,171
【裁判日期】    990513
【裁判案由】    聲請更生程序
【裁判全文】
臺灣高雄地方法院民事裁定         99年度審消債更字第171號
聲  請  人  甲○○
上列當事人聲請消費者債務清理事件，本院裁定如下：
    主  文
聲請人應於本裁定送達後十四日內，補提如附表所示之證明文件
到院。
    理  由
一、按債務人對於金融機構因消費借貸、自用住宅借款、信用卡
    或現金卡契約而負債務，在聲請更生或清算前，應提出債權
    人清冊，以書面向最大債權金融機構請求協商債務清償方案
    並表明共同協商之意旨；債務人聲請更生時，應提出財產及
    收入狀況說明書及其債權人、債務人清冊，消費者債務清理
    條例（下稱本條例）第151 條第1 項及第43條第1 項分別定
    有明文。又聲請更生或清算不合程式、不備其他要件或拒絕
    提出關係文件者，法院應以裁定駁回之，但其情形可以補正
    者，法院應定期間先命補正，復為本條例第8 條、第46條所
    明定。
二、本件聲請意旨略以：其有不能清償債務情事，前已提出債權
    人清冊，以書面向最大債權金融機構請求共同協商債務清償
    方案，協商成立，惟因不可歸責於聲請人之事由致履行原協
    商內容顯有重大困難，且其無擔保或無優先權之債務總額未
    逾新臺幣1,200 萬元，復未經法院裁定開始清算程序或宣告
    破產，爰聲請更生等語。
三、經查：聲請人雖曾依照中華民國銀行公會會員辦理消費金融
    案件無擔保債務協商機制與金融機構成立協商，然債權人清
    冊所列台灣中小企業銀行銀行股份有限公司擔保借款、信用
    借款等債權未參與該次協商，是本件聲請人聲請更生，顯未
    遵循本條例第151 條第1 項規定對於金融機構因消費借貸、
    自用住宅借款、信用卡或現金卡契約所負債務與全體債權金
    融機構先行債務協商之機制，爰定期命聲請人於消費者債務
    清理條例施行後，依金融機構債務協商機制規定檢附資料向
    最大債權金融機構申請協商，並補提如附表所示證明文件及
    其他關係文件到院，如逾期未補正，則駁回其更生聲請。
附表：
1.請聲請人檢附下列資料後，向最大債權金融機構申請前置協商
  ：(1)前置協商申請書正本(2)身份證正反面影本(3)前置協商
  申請人財產及收支狀況說明書正本(4) 債權人清冊【檢附向財
  團法人金融聯合徵信中心申請金融機構債權人清冊正本】(5)
  近2 年度綜合所得資料清冊及最近1 個月核發之財產資料清單
   (6) 近3個月薪資證明文件(7) 勞工保險被保險人投保資料表
  及明細正本【如無投保則無須提供】。另請提出全部申請資料
  及最大債權金融機構收受之證明過院參辦【請注意：最大債權
  金融機構之判定請依據最近一個月內之財團法人聯合徵信中心
  債權人清冊所示之資訊為準】。
2.請提出上開申請協商成立或不成立之證明文件（例如最大債權
  金融機構於聲請人申請協商後30日不開始協商，或自開始協商
  之翌日起逾90日協商不成立，或拒絕協商而退件，本項證明文
  件如於14日內無法提出請先補正附表其餘證明文件）。
3.請提出債權人清冊中債權人長鑫資產管理公司、匯誠第二資產
  管理公司債權移轉通知書影本。
4.請提出債務人聲請前2 年每月實際向各債權人清償之貸款數額
  及明細資料影本（含無擔保及有擔保債務清償明細，如存摺封
  面、存摺內頁、匯款或轉帳證明等；如聲請人未保留相關證據
  ，請逕向最大債權銀行申請清償明細資料）。
5.聲請人於最近1 個月內財團法人聯合徵信中心之綜合信用報告
  書（請注意：該綜合信用報告書為紅色聯單，且非前置協商專
  用聯徵中心債權人清冊，請勿申請錯誤）及債權人清冊（前置
  協商專用債權人清冊綠色聯單）【請注意：因聲請人原提出之
  聯徵中心債權人清冊、綜合信用報告書均已過於陳舊，故請重
  新申請後提出】。
6.聲請人如有其他財產如人壽保險單、投資型保險單、儲蓄型保
  險單、股票、基金或其他財產及收入，亦應併為陳明其種類之
  現值金額及提出證明文件影本。
7.99年1 月迄今薪資證明（請勿以轉帳資料代替。如無法提出薪
  資資料，請提出收入切結書）、聲請前2 年內之全民健保之投
  保資料即保險對象加退保歷史（包括投保單位及投保金額）。
8.每月扶養黃林秀玉、黃麗君、林紫瑄、林子皓支出證明資料影
  本及家族系統表。
9.請提出受扶養人黃林秀玉、黃麗君97年綜合所得稅資料。
10.應分擔扶養義務人黃麗芳之97年綜合所得稅資料。
11.請提出前配偶楊賜美之98年國稅局財產歸屬資料，96、97年
   綜合所得稅資料【請注意：如聲請人無法提出楊賜美上開個
   人財稅資料，則請提出其身份證字號供本院查核】。
12.聲請前2 年內每月支出瓦斯費、補貼房貸費證明資料影本。
13.請釋明聲請人居住於高雄地區已有多久時間？聲請人主觀意
   願係以何地區為主要長久生活所在地？聲請人每月返回宜蘭
   幾次？
14.請陳明可符合免責條款之更生方案及財源說明。如聲請人無
   收入或無法提出更生方案，則請陳明聲請人是否願意轉換為
   清算程序。
15.其餘有不可歸責己之事由致履行顯有重大困難之相關證明文
   件（例如生病、非自願性失業等）。
中    華    民    國    99    年    5     月    13    日
              民事第四庭    法      官  黃宏欽
上為正本係照原本作成
本件不得抗告
中    華    民    國    99    年    5     月    13    日
                            書  記  官  葉姿敏

司法院資訊處製作；財團法人民間司法改革基金會備份。
